臺灣新竹地方法院刑事宣示判決筆錄　 100年度審訴字第560號
公　訴　人　臺灣新竹地方法院檢察署檢察官
被　　　告　史文英
上列被告因偽造文書等件，檢察官提起公訴（100 年度偵緝字第
243 號、100 年度偵字第4839號）後，聲請改依協商程序而為判
決，本院於中華民國100 年10月28日下午4 時，在本院刑事第十
一法庭宣示判決，出席職員如下：
　　　　　　　　審判長法　官　王銘勇
　　　　　　　　　　　書記官　楊嘉惠
　　　　　　　　　　　通　譯　邱立杰
法官起立朗讀判決主文、犯罪事實要旨、處罰條文，及告以上訴
限制、期間並提出上訴狀之法院，且諭知記載其內容：
一、主  文：
史文英犯行使偽造私文書罪，累犯，處有期徒刑肆月，如易科罰
金，以新臺幣壹仟元折算壹日。如附表編號一、二、三所示偽造
「史惠珊」署押共伍枚（含簽名枚及指印貳枚），均沒收之。
又犯偽造署押罪，累犯，處有期徒刑月，如易科罰金，以新臺
幣壹仟元折算壹日。如附表編號四所示偽造「張惠珊」署押共肆
枚（含簽名貳枚及指印貳枚），均沒收之。應執行有期徒刑陸月
，如易科罰金，以新臺幣壹仟元折算壹日。如附表編號一、二、
三所示偽造「史惠珊」署押共伍枚（含簽名枚及指印貳枚）、
附表編號四所示偽造「張惠珊」署押共肆枚（含簽名貳枚及指印
貳枚），均沒收之。
二、犯罪事實要旨：
（一）史文英前曾於94年間因施用毒品案件，經本院於94年6 月
      24日以94年度訴字第354 號分別判處有期徒刑7 月、7 月
      ，應執行有期徒刑1 年，於94年9 月19日確定。其又於95
      年間因施用毒品案件，經本院於95年5 月30日以95年度訴
      字第360 號判處有期徒刑1 年2 月，復經本院於96年7 月
      30日以96年度聲減字第470 號裁定減為有期徒刑7 月確定
      。前揭三罪經接續執行，於95年3 月13日入監，於96年9
      月12日縮刑期滿執行完畢。
（二）詎史文英仍不知悔改，於98年12月8 日20時20分採尿時起
      分別回溯26小時、96小時內之某時許，在不詳處所，分別
      施用第一級毒品海洛因、第二級毒品甲基安非他命各1 次
      ，嗣於同日20時許，為警在新竹縣竹東鎮國道3 號高速公
      路北向90公里處查獲（該次施用毒品犯行，已由臺灣新竹
      地方法院檢察署檢察官以100 年度毒偵緝字第57號起訴）
      。詎史文英遭警查獲後為免受罰，基於行使偽造私文書及
      偽造署押之單一犯意，冒用其妹「史惠珊」（現已改名：
      張惠珊）之名義應訊，於98年12月8 日20時20分許，在如
      附表編號三所示勘察採證同意書上「同意人確實瞭解上述
      告知內容並出於自願同意」欄處偽簽「史惠珊」之署押1
      枚，並按捺指印1 枚，用以表示自願同意勘採證尿液，旋
      交還予員警而行使之，足以生損害於張惠珊及偵查犯罪機
      關文書製作與犯罪偵查之正確性。其復於98年12月8 日20
      時為警查獲後某時許，在如附表編號一所示之「史惠珊口
      卡片」上偽簽「史惠珊」之署押1 枚，並按捺指印1 枚；
      暨於同日22時38分許，在如附表編號二所示之「警方偵詢
      （調查）筆錄受詢問人欄」偽簽「史惠珊」之署押1 枚而
      偽造署押。嗣經張惠珊於99年6 月18日到案說明後，將史
      文英前揭冒名按捺之指紋送內政部警政署刑事警察局比對
      後，與建檔之「史文英」指紋卡相符，始為警查悉上情。
（三）其又於100 年1 月28日13時採尿時往前回溯96小時內某時
      ，在不詳處所，施用第二級毒品甲基安非他命1 次，為警
      於100 年1 月28日10時43分許，在新竹市○○路582 巷15
      弄27號5 樓之10查獲（該次施用毒品犯行，另由臺灣新竹
      地方法院檢察署以100 年度毒偵字第697 號偵辦）。詎史
      文英遭警查獲後為免受罰，竟基於偽造署押之犯意，冒用
      其妹「張惠珊」之名義應訊，並於100 年1 月28日15時54
      分許，在如附表編號四所示之調查筆錄「受詢問人」欄偽
      簽「史惠珊」之署押2 枚，並按捺指印2 枚，而偽造署押
      。嗣經當日採集史文英指紋送內政部警政署刑事警察局比
      對後，與建檔之「史文英」指紋卡相符，而為警循線查悉
      上情。
（四）案經新竹警察局第一分局報請臺灣新竹地方法院檢察署檢
      察官及臺灣新竹地方法院檢察署檢察官自動檢舉偵查起訴
      。
三、沒收：
    又被告於如附表編號一至四所示之文件上偽造之「史惠珊」
    、「張惠珊」署押共9 枚（含簽名5 枚、指印4 枚），均為
    偽造之署押，不問屬於被告與否，均應依刑法第219 條之規
    定宣告沒收之。
四、處罰條文：
    刑法第210 條、第216 條、第217 條第1 項、第55條前段、
    第47條第1 項、第51條第5 款、第41條第1 項前段、第8 項
    、第219 條。
五、協商判決除有刑事訴訟法第455 條之4 第1 項第1 款於本訊
    問程序終結前，被告撤銷協商合意或檢察官撤回協商聲請者
    ；第2 款被告協商之意思非出於自由意志者；第4 款被告所
    犯之罪非第四百五十五條之二第一項所定得以協商判決者；
    第6 款被告有其他較重之裁判上一罪之犯罪事實者；第7 款
    法院認應諭知免刑或免訴、不受理者情形之一，及違反同條
    第2 項「法院應於協商合意範圍內為判決；法院為協商判決
    所科之刑，以宣告緩刑或二年以下有期徒刑、拘役或罰金為
    限」之規定者外，檢察官與被告、辯護人均不得上訴。
六、如有前項得上訴之情形，得自收受宣示判決筆錄送達之日起
    10日內，向本院提出上訴書狀，上訴於第二審法院。
中    華    民    國   100    年    10    月    28    日
                  刑事第九庭    書記官      楊嘉惠
                                法  官      王銘勇
以上筆錄正本係照原本作成。
中    華    民    國   100    年    10    月    28    日
                                書記官      楊嘉惠
附表：
┌──┬──────────────┬──────────┐
│編號│文      件      名      稱  │偽造署押之內容及數量│
├──┼──────────────┼──────────┤
│ 一 │史惠珊口卡片。              │「史惠珊」之簽名1 枚│
│    │                            │及指印1 枚。        │
├──┼──────────────┼──────────┤
│ 二 │內政部警政署國道公路警察局第│「史惠珊」之簽名1 枚│
│    │六警察隊98年12月8 日警詢筆錄│。                  │
│    │中「受詢問人」欄。          │                    │
├──┼──────────────┼──────────┤
│ 三 │勘察採證意書中「同意人確實瞭│「史惠珊」之簽名1 枚│
│    │解上述告知內容並出於自願同意│及指印1 枚。        │
│    │簽名捺印」欄。              │                    │
├──┼──────────────┼──────────┤
│ 四 │新竹市警察局第一分局偵查隊  │「張惠珊」之簽名2 枚│
│    │100 年1 月28日警詢筆錄中「受│及指印2 枚。        │
│    │詢問人」欄。                │                    │
├──┴──────────────┴──────────┤
│總計：署押9 枚（含簽名5 枚、指印4 枚）                  │
└────────────────────────────┘
附錄本案論罪科刑法條：
刑法第216 條：
行使第二百十條至第二百十五條之文書者，依偽造、變造文書或
登載不實事項或使登載不實事項之規定處斷。
刑法第210 條：
偽造、變造私文書，足以生損害於公眾或他人者，處五年以下有
期徒刑。
刑法第217 條第1 項：
偽造印章、印文或署押，足以生損害於公眾或他人者，處三年以
下有期徒刑。